臺灣嘉義地方法院刑事判決
111年度交簡上字第73號
上  訴  人  臺灣嘉義地方檢察署檢察官
被      告  楊程琇


上列上訴人因被告過失致重傷害案件，不服本院民國111年5月31
日111年度嘉交簡字第474號第一審簡易判決（起訴書案號：臺灣
嘉義地方檢察署111年度偵字第4379號），提起上訴，本院管轄
之第二審合議庭判決如下：
    主  文
上訴駁回。
楊程琇緩刑貳年。
    事實及理由
一、本案經本院第二審合議庭審理結果，認原審以被告楊程琇係
    犯刑法第284條後段之過失傷害致人重傷罪，事證明確，並
    引用刑事訴訟法第449條第2項、第3項、第454條第1項，逕
    以簡易判決，量處被告有期徒刑5月，如易科罰金，以新臺
    幣1,000元折算1日，經核其認事用法及量刑均無不當，應予
    維持。另除證據增加「被告於本院準備程序及審理中之自白
    」(交簡上卷第42頁、第74頁)外，餘均引用原審判決書記載
    之犯罪事實、證據及理由（詳如附件）。
二、上訴意旨略以：被告雖坦承犯行，然於審判中未能與告訴人陳怡儒達成和解，難認被告有積極展現誠意彌補告訴人傷痛之舉動，原審判決僅量處被告有期徒刑5月，有悖於國民之法感情，容有量刑不當之違誤，請將原判決撤銷，更為適當合法之判決等語。
三、按關於刑之量定及定應執行刑，屬事實審法院依職權裁量之
    事項，法院既已就具體個案犯罪，以行為人之責任為基礎，
    審酌刑法第57條所列各項罪責因素後，予以整體評價，而為
    科刑輕重標準之衡量，使罰當其罪，以實現刑罰權應報正義
    ，並兼顧犯罪一般預防與特別預防之目的，倘其未有逾越法
    律所規定之範圍，或明顯濫用權限，即不得任意指摘為違法
    （最高法院110年度台上字第4524號判決、110年度台上字第
    5104號判決意旨參照）。本院審酌原審判決依所認定之犯罪
    事實與全案情節，已敘明量刑審酌之相關情狀，且原判決並
    無其他得為上訴理由之瑕疵，核原審所量處之刑與被告之犯
    罪情節非屬不相當，且未逾越客觀上之適當性、相當性及必
    要性之比例原則，量刑尚屬妥適，無裁量濫用之情事，於法
    並無違誤，檢察官上訴指摘原審量刑不當，並無理由，應予
    駁回。
四、經查：
　㈠原審依具體個案認定事實，認被告本案犯行罪證明確，並審
    酌被告因本次過失行為，致告訴人受有重傷害，造成告訴人
    身心受創及其家屬身心負擔甚鉅，實有不該，惟考量被告坦
    承犯行及兼衡被告自陳之智識程度、職業，以及家庭經濟狀
    況等一切情狀，量處如主文所示之刑，併諭知易科罰金之折
    算標準，經核原審判決認事用法並無違誤，就量刑部分，亦
    係以被告之責任為基礎，斟酌刑法第57條所列事項，而為刑
    之量定，亦稱妥適。且被告已於本院與告訴人調解成立，有
    調解筆錄可參（交簡上卷第67頁至第68頁），堪認被告積極
    彌補告訴人所受損害，且獲取告訴人諒解，是原審判決難謂
    有何違法失當或過輕之處，檢察官以前詞上訴指摘原審判決
    量刑過輕，即無理由，應予駁回。
　㈡又被告未曾因故意犯罪受有期徒刑以上刑之宣告，有臺灣高
    等法院被告前案紀錄表在卷足憑(交簡上卷第25頁)，其因一
    時失慮，致罹刑章，堪信經此次偵審程序，當知所警惕，而
    無再犯之虞；且被告於原審判決後，已與告訴人調解成立，
    告訴人亦同意不追究被告於本案之刑事責任，有上開調解筆
    錄可憑，本院認被告所受宣告之刑以暫不執行為適當，爰依
    刑法第74條第1項第1款規定，諭知緩刑2年，以勵自新。
據上論斷，依刑事訴訟法第455條之1第1項、第3項、第368條、
第373條，刑法第74條第1項第1款，判決如主文。
本案經檢察官吳咨泓提起公訴，檢察官徐鈺婷到庭執行職務。
中　　華　　民　　國　　111 　年　　11　　月　　17　　日
　　　　　　　　　刑事第一庭  審判長法  官  王慧娟  
　　　　　　　　　                  法  官  余珈瑢
　　　　　　　　　                  法  官  林富郎
上列正本證明與原本無異。
本件不得上訴。　　　　　　　　　　　　　　　　　　
中　　華　　民　　國　　111 　年　　11　　月　　17　　日
                                    書記官  陳雪鈴 
附錄法條：
中華民國刑法第284條
因過失傷害人者，處1年以下有期徒刑、拘役或10萬元以下罰金
；致重傷者，處3年以下有期徒刑、拘役或30萬元以下罰金。

【附件】
臺灣嘉義地方法院刑事簡易判決
111年度嘉交簡字第474號
聲　請　人　臺灣嘉義地方檢察署檢察官
被　　　告　楊程琇　女　(民國00年0月00日生)
　　　　　　　　　　身分證統一編號：Z000000000號
　　　　　　　　　　住○○市○○區○○里0鄰○○000○00號
上列被告因過失致重傷害案件，經檢察官提起公訴（111年度偵
字第4379號），被告自白犯罪，本院認宜以簡易判決處刑，爰不
經通常訴訟程序（原案號：111年度交易字第162號），裁定逕以
簡易判決處刑如下： 
    主      文
楊程琇犯過失致人重傷害罪，處有期徒刑伍月，如易科罰金，以
新臺幣壹仟元折算壹日。
    事實及理由
一、犯罪事實
    楊程琇於民國110年9月12日上午10時51分許，騎乘車牌號碼
    000-0000號普通重型機車，沿嘉義縣民雄鄉省道臺一線公路
    由北往南方向行駛至與嘉107線交岔路口（臺一線258.2公里
    處）時，本應注意車前狀況，並隨時採取必要之安全措施，
    而依當時天候陰，日間自然光線、柏油路面乾燥、無缺陷、
    無障礙物及視距良好，並無不能注意之情事，竟疏於注意及
    此，自後方撞及同向前方由陳維宸所騎乘甫煞車停等紅燈之
    車牌號碼000-0000號普通重型機車，致陳維宸人車倒地，因
    此受有腹部鈍傷併脾臟撕裂傷及腹內出血，送醫治療後行脾
    臟全切除手術之對身體健康有重大不治之傷害。
二、證據名稱
  ㈠被告楊程琇之自白（警卷第4頁至第8頁、偵卷第13頁至第15頁、交易卷第42頁）。
  ㈡告訴人陳怡儒即陳維宸之證述（警卷第9頁至第11頁、偵卷第
    13頁至第15頁）。
　㈢告訴人之戴德森醫療財團法人嘉義基督教醫院110年9月23日
    、110年10月21日、110年12月20日乙種診斷證明書（警卷第
    1頁至第3頁）。　　
　㈣道路交通事故現場圖、道路交通事故調查表㈠㈡（警卷第12頁
    至第16頁）。
  ㈤A1A2類交通事故攝影蒐證檢視表（警卷第17頁）。
  ㈥現場暨車損照片（警卷第18頁至第33頁）。
  ㈦現場監視器影像光碟（警卷末頁證物袋）。
  ㈧臺灣嘉義地方檢察署111年4月27日勘驗筆錄（偵卷第21頁）
    。
　㈨車輛詳細資料報表（警卷第39頁至第40頁）。
  ㈩嘉義縣警察局民雄分局民雄派出所道路交通事故當事人登記
    聯單（警卷第41頁）。　　
三、論罪科刑
  ㈠核被告所為，係犯刑法第284條後段之過失傷害致人重傷罪。
    被告於肇事後留在現場，並於偵查犯罪之員警未發覺犯罪行
    為人前承認其為肇事者，此有嘉義縣警察局民雄分局民雄派
    出所道路交通事故肇事人自首情形紀錄表可參（警卷第36頁
    ），被告顯已符合自首要件，爰依刑法第62條前段規定減輕
    其刑。
　㈡爰審酌被告因一時不慎，疏未遵守道路交通安全規則因而釀
    致本件車禍，造成告訴人受有脾臟全切除之重傷害，對於告
    訴人身心創傷更屬鉅大，被告雖有和解意願，然因雙方就和
    解金額無法達成一致，迄今仍未能達成民事調解，惟念及被
    告犯後坦承犯行，暨其自陳五專就學中之智識程度，未婚、
    無子女，與母親同住，家境普通等一切情狀，量處如主文所
    示之刑，並諭知易科罰金之折算標準。
四、依刑事訴訟法第449條第2項、第3項、第454條第1項(依刑事
    判決精簡原則，僅記載程序法條），逕以簡易判決處如主文
    所示之刑。
五、如不服本判決，得於收受判決書送達後20日內，以書狀敘述
    理由（須附繕本），經本庭向本院管轄第二審之合議庭提起
    上訴。
本案經檢察官吳咨泓提起公訴。　　
中　　華　　民　　國   111    年    5     月    31    日
                  刑事第八庭  法  官  盧伯璋　　　
上列正本證明與原本無異。
如不服本判決，應於判決送達後20日內向本院提出上訴狀（應附
繕本）。告訴人或被害人如對於本判決不服者，應具備理由請求
檢察官上訴，其上訴期間之計算係以檢察官收受判決正本之日期
為準。　　　　　　　　　
中　　華　　民　　國　　111 　年　　5 　　月　　31　　日
                              書記官  曹瓊文
附錄本案論罪科刑法條全文
中華民國刑法第284 條
因過失傷害人者，處1 年以下有期徒刑、拘役或10萬元以下罰金
；致重傷者，處3 年以下有期徒刑、拘役或30萬元以下罰金。